宣示判決筆錄

原      告  馨琳揚企管顧問有限公司  


法定代理人  唐明良  
訴訟代理人  陳怡穎  
            黃楠傑  
被      告  鐘云均  

上列當事人間110年度營簡字第558號清償借款事件，於中華民國
111年2 月10日下午2 時45分在臺灣臺南地方法院柳營簡易庭第
二法庭公開宣示判決出席職員如下：
    法  官  陳郁婷
    書記官  謝靜茹
朗讀案由被告未到。
法官朗讀主文宣示判決。
    主      文
一、被告應給付原告新臺幣110,316 元，及其中新臺幣98,706元
    自民國95年11月28日起至民國104 年8 月31日止，按週年利
    率百分之20計算之利息，暨自民國104 年9 月1 日起至清償
    日止，按週年利率百分之15計算之利息。
二、訴訟費用新臺幣1,220元由被告負擔。
三、本判決得假執行。但被告如以新臺幣62,206元為原告預供擔
    保，得免為假執行。
    事實及理由之要領
一、原告起訴主張：被告前於民國94年間向原債權人中華商業銀
    行股份有限公司（以下簡稱中華商銀）申請現金卡使用，雙
    方約定被告得隨時支用款項，並約定償還方式，如有任一宗
    債務屆期不依約清償或償還本金者等情事，債務視為全部到
    期。詎被告未依約定還款，迭經催討無效，迄今尚積欠本金
    新臺幣（下同）98,706元、結算至95年11月27日止未清償利
    息11,610元，共計110,316 元；又中華銀行於95年11月27日
    將本件債權讓與訴外人富全國際資產管理股份有限公司，富
    全國際資產管理股份有限公司復於106 年2 月16日將本件債
    權讓與訴外人創群投資有限公司，創群投資有限公司再於10
    7 年5 月8 日將本件債權讓與原告。爰依現金卡使用契約及
    債權讓與之法律關係提起本件訴訟等語，並聲明求為判決如
    主文第1 項所示。
二、原告所主張之事實，業據提出與其所述相符之中華商銀信用
    貸款申請書、信用貸款契約暨約定書、債權讓與證明書、債
    權讓與通知書暨收件回執為憑。被告已於相當期日受合法通
    知，未於言詞辯論期日到場，亦未提出任何書狀作有利於己
    之陳述，本院綜合證據之調查結果，堪信原告主張為真實。
    從而，原告本於消費借貸及債權讓與之法律關係，請求被告
    給付如主文第1 項所示之金額及利息，為有理由，應予准許
    。
三、本件係就民事訴訟法第427 條第1 項規定適用簡易訴訟程序
    ，且為被告敗訴之判決，依同法第436 條第2 項準用第389
    條第1 項第3 款規定，應依職權宣告假執行。並依同法第39
    2 條第2 項之規定，依職權宣告被告預供擔保，得免為假執
    行。
四、訴訟費用負擔之依據：民事訴訟法第78條。　　　　　　　
中　　華　　民　　國　 111　　年　　2 　　月　　10　　日
                  臺灣臺南地方法院柳營簡易庭
                       書記官　謝靜茹
                       法  官　陳郁婷
以上正本證明與原本無異。
如不服本判決，應於判決送達後20日內，向本院提出上訴狀並表
明上訴理由，如於本判決宣示後送達前提起上訴者，應於判決送
達後20日內補提上訴理由書（須附繕本）。
如委任律師提起上訴者，應一併繳納上訴審裁判費。
中　　華　　民　　國　　111 　年　　2 　　月　　10　　日
 　　　　　　  　　　　書記官　謝靜茹